# 关于 1 元转让股权

提问人：zhang_yc 时间：2017-05-17 11:33:42
实务中碰到这样一个情况，a公司 1 元转让b公司股权给c公司，b公司净资产不为负，a、c公司非关联方，也不构成企业合并。 这种情况，c公司取得股权成本如何会计处理，是否按照 1 元名义金额计量，是否需要对初始入账成本调整。 股权转让对c公司所得税是否有影响，对日后c公司转让该部分股权所得税是否有影响。
大家帮着看看，有过经验的说说是怎么处理的。

回答人：chenyiwei
首先要分析：A将一个子公司股权（并非资不抵债）以 1 元转让给非关联方B。其目的是什么？是否A向C融资，这里的转让只是为了以B的股权作为质押，将来还本付息之后C还是需要原价将该股权转回给A的？C在此期间是否实际主导B的经营和财务？

提问人：zhang_yc 时间：2017-05-18 10:43:56
谢谢版主回复， 情况是a公司和c公司达成某项转让协议，其中转让对价为现金+b公司股权，并约定b公司股权为 1 元。 现金比例很高，不是非货币资产交易，
c公司如何记账

回答人：chenyiwei
还是要把该交易的背景和定价的依据分析清楚？